臺灣嘉義地方法院民事小額判決
110年度朴小字第251號
原      告  中國信託產物保險股份有限公司（原台壽保產物保
            險股份有限公司）

法定代理人  林欽淼  
訴訟代理人  陶念湘  
            陳振盛  
被      告  陳信欽  
訴訟代理人  謝宗翰  
上列當事人間請求侵權行為損害賠償事件，本院於民國110年10
月20日言詞辯論終結，判決如下：
    主  文
原告之訴駁回。
訴訟費用新台幣（下同）1,000元，由原告負擔。
    事實及理由
一、原告主張：被告陳信欽於民國108年9月15日18時43分許，駕
    駛車牌號碼000-0000號自用小客車（下稱被告車輛），行經
    嘉義縣六腳鄉北港橋南端路口（下稱本件路口），與原告承
    保由訴外人蘇酋逢駕駛之車牌號碼0000-00號自用小客車（
    下稱系爭車輛）發生碰撞，致系爭車輛受損，支出修復費用
    合計45,168元（含鈑金6,900元、烤漆10,718元、零件27,55
    0元），後經核估以40,000元交付修理，原告已依保險契約
    給付保險金，依保險法第53條第1項取得代位求償權，本件
    事故係因被告行進間未保持安全距離肇事，被告應負損害賠
    償責任。爰依民法第184條第1項前段、第191條之2等規定提
    起本件訴訟等語，並聲明：被告應給付原告40,000元，及自
    起訴狀繕本送達之翌日起至清償日止，按週年利率百分之5
    計算之利息。
二、被告則辯以：對於原告提出之估價單沒有意見，惟系爭車輛
    於本件路口外側車道左轉，應負全部肇事責任，被告車輛並
    無肇事責任等語置辯，並聲明：原告之訴駁回。
三、得心證之理由：
㈠、原告主張被告於上開時、地，駕駛被告車輛與原告所承保之
    系爭車輛發生碰撞，致系爭車輛受損，經送廠修繕後，支出
    修復費用40,000元，業由原告賠付予被保險人（以由原告代
    為支付予系爭車輛修復廠商之方式給付）之事實，業據原告
    提出道路交通事故當事人登記聯單、道路交通事故現場圖、
    行車執照、估價單、統一發票、汽車險理賠計算書、汽車險
    理賠申請書（均影本）等為證（本院卷第13至19、25至29頁
    ），並有本院依職權調取之本件交通事故相關資料（本院卷
    第53至75頁）可參，復為被告所不爭執，此部分之事實，堪
    信為真正。
㈡、按因故意或過失，不法侵害他人之權利者，負損害賠償責任
    ，民法第184條第1項前段定有明文。次按當事人主張有利於
    己之事實者，就其事實有舉證之責任，民事訴訟法第277條
    前段亦有明定。申言之，侵權行為所發生之損害賠償請求權
    ，應具備加害行為、侵害權利、行為不法、致生損害、相當
    因果關係、行為人具責任能力及行為人有故意或過失等成立
    要件，若任一要件有所欠缺，即無侵權行為責任之可言，且
    原告應就上開要件負舉證責任。
㈢、按汽車駕駛人轉彎或變換車道時，有下列情形之一者，處六
    百元以上一千八百元以下罰鍰：四、在多車道右轉彎，不先
    駛入外側車道，或多車道左轉彎，不先駛入內側車道，道路
    交通管理處罰條例第48條第1項第4款亦規定甚明。查本件車
    禍發生經過，係蘇酋逢駕駛系爭車輛於直行車道（相對於被
    告車輛，屬外側車道）行駛，於行經本件路口欲左轉變換行
    向時，未先駛入內側車道，肇致本件車禍事故，有道路交通
    事故現場圖可稽（本院卷第57頁）。再佐以被告車輛之碰撞
    位置為右前車頭，系爭車輛之碰撞位置則為左後車身，有現
    場照片可稽（本院卷第71、73頁），佐以現場圖被告車輛於
    本件事故後之停止位置，可知本件應係系爭車輛在被告車輛
    未及左轉完成前，自被告車輛右側左轉致被告車輛閃避不及
    所致，原告主張被告有行進間未保持安全距離之過失云云，
    不足憑採，本件自難認被告駕駛系爭車輛有何過失。
㈣、按民法係保險法之補充法，保險法無規定者，自應適用民法
    有關之規定。保險法第53條第1項所定之「保險人代位權」
    ，固屬法律規定之債權移轉，無待乎被保險人另為移轉行為
    ，惟其為「債之移轉」之性質究無不同，故保險人依該條項
    規定代位行使被保險人對於第三人之損害賠償請求權時，該
    第三人即得適用民法第299條第1項規定，援引其於受通知時
    所得對抗被保險人之事由，對抗保險人（最高法院89年度台
    上字第1853號裁判意旨參照）。故原告行使其代位權時，被
    告如有可對抗原告之被保險人之事由，均可對抗原告即保險
    人。本件被告對於車禍之發生既無過失，自可對抗原告。
四、綜上所述，本件事故之發生係因原告所承保之系爭車輛，由
    蘇酋逢所駕駛，於多車道左轉彎，不先駛入內側車道，因而
    發生本件事故，尚難認為被告對本件事故有過失，被告對於
    車禍之發生既無過失，自可對抗原告。從而原告依保險法第
    53條、民法第184條第1項、第191條之2等規定，請求如訴之
    聲明所示，為無理由，應予駁回。
五、本件事證已臻明確，兩造其餘之主張、陳述及所提證據暨攻
    擊防禦方法，經本院審酌後，認與本件判決結果無影響，爰
    不一一贅述。
六、訴訟費用：本件訴訟費用確定為第一審裁判費1,000元，依
    民事訴訟法第78條之規定，由原告負擔。
中　　華　　民　　國　　110 　年　　11　　月　 　3　　日
                         臺灣嘉義地方法院朴子簡易庭
                                  法　官　陳美利
以上正本係照原本作成。
如不服本判決，應於送達後20日內向本庭（嘉義市○○路000○0
號）提出上訴狀並表明上訴理由，如於本判決宣示後送達前提起
上訴者，應於判決送達後20日內補提上訴理由書（均須按他造當
事人之人數附繕本）。如委任律師提起上訴者，應一併繳納上訴
審裁判費。
對於小額程序之第一審判決之上訴，非以其違背法令之理由，不
得為之。且上訴狀內應記載表明（一）原判決所違背之法令及其
具體內容。（二）依訴訟資料可認為原判決有違背法令之具體事
實者。 
中　　華　　民　　國　　110 　年　　11　　月　　 3　　日
                                  書記官  林金福